10/04/2022 00:05 Currículo Lattes





Luís Augusto Mesquita de Castro

Endereço para acessar este CV: http://lattes.cnpq.br/2756070135275617

Resumo informado pelo autor

Possui graduação (2015) em Engenharia de Controle e Automação pelo Instituto Federal de Educação, Ciência e Tecnologia do Pará (IFPA). Possui Mestrado (2018) em Engenharia Elétrica pela Universidade Federal do Pará (UFPA). Atua principalmente nas áreas: Modelagem e Identificação de Sistemas; Sistemas Inteligentes; Redes Neurais Artificiais; Lógica e Controle Fuzzy; Algoritmos Evolucionários; Controle Digital; Controle Adaptativo; Controle Preditivo; Controle Estocástico; Controle Robusto com aplicações em Processos Industriais, Sistemas Elétricos de Potência e Sistemas Biomecânicos. Atualmente é aluno de doutorado em Engenharia Elétrica pela Universidade Federal do Pará e Analista de Software no Instituto de Pesquisas Eldorado (IPE).

(Texto informado pelo autor)

Nome civil

Nome Luís Augusto Mesquita de Castro

Dados pessoais

Filiação Severino Luis de Castro e Ana Maria Mesquita de Castro

Nascimento 03/08/1992 - Belém/PA - Brasil

Carteira de 6213853 SSP-PA - PA - 05/05/2017

Identidade

CPF 005.597.642-51

Endereco residencial

Passagem Santo Antônio, n°450 Pratinha (Icoaraci) - Belém 66816155, PA - Brasil Telefone: 091 982158527

Celular 091 982158527

Endereco

E-mail para contato : luis.mesquita.castro@gmail.com eletrônico

E-mail alternativo luis.mesquita.castro@outlook.com

Formação acadêmica/titulação

2016 - 2018 Mestrado em Engenharia Elétrica.
Universidade Federal do Pará, UFPA, Belem, Brasil
Título: Projeto de Estabilizadores de Sistemas Elétricos de Potência utilizando Controle de Variância

Mínima no Espaço de Estados, Ano de obtenção: 2018

Orientador: Antonio da Silva Silveira
Co-orientador: Rejane de Barros Araújo
Bolsista do(a): Coordenação de Aperfeiçoamento de Pessoal de Nível Superior

2010 - 2015 Graduação em Engenharia de Controle e Automação.
Instituto Federal de Educação, Ciência e Tecnologia do Pará, IFPA, Belem, Brasil
Título: Projeto de Estabilizadores de Sistemas Elétricos de Potência Utilizando Controle Adaptativo Auto-

Orientador: André Maurício Damasceno Ferreira

2007 - 2009 Ensino Médio (2o grau) . Centro de Estudos Impacto, IMPACTO, Brasil

Formação complementar

2022 - 2022 Curso de curta duração em Inteligência Artificial Fundamentos. (Carga horária: 8h).

Data Science Academy , DS Academy , Brasília, Brasil

2022 - 2022 Curso de curta duração em Python Fundamentos para Análise de Dados. (Carga horária: 60h).
Data Science Academy , DS Ácademy , Brasília, Brasil

Curso de curta duração em Big Data Fundamentos. (Carga horária: 12h). 2022 - 2022

Data Science Academy , DS Academy , Brasília, Brasi Curso de curta duração em Intro to Machine Learning. (Carga horária: 3h). Kaggle, KAGGLE, Estados Unidos 2021 - 2021

Curso de curta duração em Time Series. (Carga horária: 5h). Kaggle, KAGGLE, Estados Unidos 2021 - 2021

2021 - 2021 Curso de curta duração em Data Visualization. (Carga horária: 4h). Kaggle, KAGGLE, Estados Unidos

2021 - 2021 Curso de curta duração em Introdução à Ciência de Dados. (Carga horária: 12h).
Data Science Academy , DS Academy , Brasília, Brasíl

Curso de curta duração em Intro to Deep Learning. (Carga horária: 4h). Kaggle, KAGGLE, Estados Unidos 2021 - 2021

Curso de curta duração em Data Cleaning. (Carga horária: 4h). Kaggle, KAGGLE, Estados Unidos 2021 - 2021

2021 - 2021	Curso de curta duração em Natural Language Processing. (Carga horária: 3h). Kaggle, KAGGLE, Estados Unidos
2021 - 2021	Curso de curta duração em Python. (Carga horária: 5h). Kaggle, KAGGLE, Estados Unidos
2021 - 2021	Curso de curta duração em Computer Vision. (Carga horária: 4h). Kaggle, KAGGLE, Estados Unidos
2021 - 2021	Curso de curta duração em Intermediate Machine Learning. (Carga horária: 4h). Kaggle, KAGGLE, Estados Unidos
2021 - 2021	Curso de curta duração em Feature Engineering. (Carga horária: 5h). Kaggle, KAGGLE, Estados Unidos
2021 - 2021	Curso de curta duração em Pandas. (Carga horária: 4h). Kaggle, KAGGLE, Estados Unidos
2016 - 2016	Curso de curta duração em Técnicas de Parametrização de Inversor de Frequência. (Carga horária: 48h). SENAI - Departamento Regional do Pará, SENAI/DR/PA, Belem, Brasil
2015 - 2015	Curso de curta duração em Auxiliar de Eletrônica. (Carga horária: 160h). SENAI - Departamento Regional do Pará, SENAI/DR/PA, Belem, Brasil
2014 - 2014	Curso de curta duração em Introdução à Eletricidade Básica. (Carga horária: 6h). Centrais Elétricas do Norte do Brasil, ELETRONORTE, Brasília, Brasil
2014 - 2014	Curso de curta duração em Excel 2010 na Prática. (Carga horária: 6h). Centrais Elétricas do Norte do Brasil, ELETRONORTE, Brasília, Brasil
2011 - 2013	Curso de curta duração em Auxiliar Administrativo. (Carga horária: 700h). SENAI - Departamento Regional do Pará, SENAI/DR/PA, Belem, Brasil
2006 - 2010	Curso de curta duração em Língua Inglesa. (Carga horária: 720h). Escola de Idiomas Aslan, ASLAN, Brasil

Atuação profissional

1. Instituto de Pesquisas Eldorado - IPE

Vínculo institucional

Vínculo: Celetista , Enquadramento funcional: Analista de Software , Carga horária: 40, Regime: Integral 2022 - Atual

Outras informações: Cientista de dados vinculado ao projeto AI for Services da Motorola.

2. Universidade Federal do Pará - UFPA

Vínculo

institucional

Vínculo: Colaborador , Enquadramento funcional: Docente Externo , Carga horária: 90, Regime: Integral 2018 - 2018

Outras mormações: Conduzir a disciplina de Análise de Sistemas Lineares; Ministrar aulas para graduação em Engenharia Industrial.

2018 - 2022 Vínculo: Bolsista , Enquadramento funcional: Doutorado, Regime: Dedicação exclusiva

Outras informações: Bolsista (CAPES) do Programa de Pós-Graduação em Engenharia Elétrica (PPGEE).

2016 - 2018 Vínculo: Bolsista , Enquadramento funcional: Mestrado, Regime: Dedicação exclusiva Outras informações:
Bolsista (CAPES) do Programa de Pós-Graduação em Engenharia Elétrica (PPGEE).

3. Centrais Elétricas do Norte do Brasil - EL ETRONORTE

Vínculo institucional

Vínculo: Estágio , Enquadramento funcional: Estagiário de Engenharia , Carga horária: 20, Regime: 2014 - 2015

Parcial Outras informações: Cutras informações: Estágio Curricular Supervisionado, com carga horária de 1000 horas, na Gerência de Manutenção de Sistemas Eletroeletrônicos (OETE).

4. Instituto Federal de Educação, Ciência e Tecnologia do Pará - IFPA

Vínculo

institucional

Vínculo: Aluno , Enquadramento funcional: Bolsista , Carga horária: 20, Regime: Parcial 2013 - 2013 Outras informações:
Bolsista (CNPQ) da Faculdade de Engenharia de Controle e Automação.

Idiomas

Inglês Compreende Bem , Fala Razoavelmente , Escreve Bem , Lê Bem

Producão

Produção bibliográfica

Artigos completos publicados em periódicos

- 1.

 CASTRO, LUIS; CUNHA, LEILIANE; DUTRA, BRUNO; SILVEIRA, ANTONIO Digital LQG Controller Design Applied to an Electronic System. IEEE Latin America Transactions. JCB v.18, p.581 - 588, 2020.
- 2. 🈭 doi> castro, luis; filho, haroldo; amorim, gabriela; silveira, antonio

10/04/2022 00:05 Currículo Lattes

sign of PID Type Local Controller Network with Fuzzy Supervision. IEEE Latin America Transactions

CASTRO, L. A. M.; NASCIMENTO, J. P. C.; FERREIRA, A. M. D. Interface Gráfica para Simulação de Sistemas Dinâmicos Benchm hmark usando MATLAB/SIMULINK. Engrenagem. , v.7, p.103 - 120, 2014.

Trabalhos publicados em anais de eventos (completo)

doi> CLAUDE G E M · CASTRO L A M · SILVEIRA A S

Programado Tradicional e Rede de Controladores com Supervisão Fuzzy Aplicados a Sistema leares: um Comparativo In: XV Brazilian Congress on Computational Intelligence - CBIC2021, ormato Virtual. Não-Lineares: um Comparativo in. Av Brazilian Cong. --2021, Formato Virtual.

Anais do XV Brazilian Congress on Computational Intelligence - CBIC2021. , 2021.

2. CUNHA, L. B.; CASTRO, L. A. M.; SILVEIRA, A. S.; BARRA JUNIOR, W. Digital Control Design by the Polynomial Method with Evaluation of the Sensitivity Function In: XXII Congresso Brasileiro de Automática - CBA2018, 2018, João Pessoa - PB. Anais do XXII Congresso Brasileiro de Automática - CBA2018., 2018.

DUTRA, B. G.: CASTRO, L. A. M.: AMORIM, G. S.: SILVEIRA, A. S

Estimação de Movimentos do Punho em Tempo Real com Filtro de Kalman para Controle de Próteses Ativas Funcionais In: Congresso Brasileiro de Automática - CBA2018, 2018, João Pessoa - PB.

Anais do XXII Congresso Brasileiro de Automática - CBA2018., 2018.

PINHEIRO, T. C. F.; DUTRA, B. G.; CASTRO, L. A. M.; ARAUJO, M. S.; SILVA, M. G.; SILVEIRA, A. S. Identificação de Modelo Discreto Linear de um Servomecanismo Usando Mínimos Quadrados Estendido Recursivo In: Conferência Brasileira de Dinâmica, Controle e Aplicações - DINCON2017, 2017, São José do Rio Preto - SP.

Anais da Conferência Brasileira de Dinâmica, Controle e Aplicações - DINCON2017., 2017.

CASTRO, L. A. M.; CUNHA, L. B.; SILVEIRA, A. S.; ARAUJO, R. B.
Predição da Série Temporal de Mackey-Glass Utilizando Rede Neural Artificial Aplicada à Biomédica In:
XIII Simpósio Brasileiro de Automação Inteligente - SBAI2017, 2017, Porto Alegre - RS.
Anais do XIII Simpósio Brasileiro de Automação Inteligente - SBAI2017. , 2017. p.31 - 36

(XASTRO, L. A. M.; SILVA, M. G.; ARAUJO, R. B.
Estudo Comparativo de Controladores PID e GMV Aplicados em Sistemas Não-Lineares In: XXI
Congresso Brasileiro de Automática - CBA2016, 2016, Vitória - ES.
Anais do XXI Congresso Brasileiro de Automática - CBA2016., 2016. p.1193 - 1198

Demais produções bibliográficas

CASTRO, L. A. M.; AMORIM, G. S.; DUTRA, B. G.; SILVEIRA, A. S. Classificador Neural para Intenção de Movimento do Braço e Antebraço via Extreme Learning Machine. XIV Simpósio Brasileiro de Automação Inteligente - SBAI2019. Ouro Preto - MG, 2019. (Outra produção bibliográfica)

Produção técnica

Demais produções técnicas

- CASTRO, L. A. M.; **ARAUJO, R. B. Introdução ao MATLAB**, 2017. (Outro, Curso de curta duração ministrado)
- 2. BLASQUES, L. C. M.; CASTRO, L. A. M.; NASCIMENTO, J. P. C.; RAMOS FILHO, H. M. Oficina Entenda a sua Fatura de Eletricidade e Aprenda como Reduzir o seu Valor, 2015. (Outro, Curso de curta duração ministrado)

Bancas

Bancas

Participação em banca de trabalhos de conclusão

Graduação

ARAUJO, R. B.; SILVEIRA, A. S.; CASTRO, L. A. M.; GOMES, M. C. M.
Participação em banca de Daniel Abreu Macedo da Silva. Análise de Desempenho e Robustez dos
Controladores Preditivos GMV, DMC e GPC Aplicados em uma Planta Pêndulo Amortecido, 2021
(Engenharia de Controle e Automação) Instituto Federal de Educação, Ciência e Tecnologia do Estado do
Pará

ARAUJO, R. B.; GOMES, M. C. M.; CASTRO, L. A. M.
Participação em banca de Jefferson Tavares Leitão. Estudo Comparativo dos Controladores PID, IMC,
GMV e GPC em Processos Benchmarks, 2021
(Engenharia de Controle e Automação) Instituto Federal de Educação, Ciência e Tecnologia do Estado do
Pará

GOMES, M. C. M.; NASCIMENTO, L. G. S.; OLIVEIRA, V. Y. M.; CASTRO, L. A. M. Participação em banca de Kelvin Mathaeus Costa Mattos. Estudo Comparativo entre Controladores PI Clássico e Adaptativo para um Forno de Indução Eletromagnética, 2021 (Engenharia de Controle e Automação) Instituto Federal de Educação, Ciência e Tecnologia do Pará

ARAUJO, R. B.; GOMES, M. C. M.; CASTRO, L. A. M. Participação em banca de Carlos Roozembergh Porto da Silva Junior. **Projeto de Controladores Clássico e Moderno para Drone Quadrotor**, 2021
(Engenharia de Controle e Automação) Instituto Federal de Educação, Ciência e Tecnologia do Pará

ARAUJO, R. B.; CORREA, A. C.; CASTRO, L. A. M.
Participação em banca de Madson Jerry da Silva Batista. Identificação, Modelagem e Controle de Velocidade de Motor Tacogerador, 2020
(Engenharia de Controle e Automação) Instituto Federal de Educação, Ciência e Tecnologia do Estado do Pará

CORREA, A. C.; CLAUDE, G. F. M.; FREIRE, S. C. F.; CASTRO, L. A. M. Participação em banca de Gustavo da Silva Madi. **Controle de Posição de um Braço Robótico com um Grau de Liberdade para Diferentes Cargas**, 2019 (Engenharia de Controle e Automação) Instituto Federal de Educação, Ciência e Tecnologia do Pará

ARAUJO, R. B.; CASTRO, L. A. M.; MACHADO, R. N. M.; GOMES, M. C. M. Participação em banca de Linsley da Costa Oliveira Dias. Projeto e Controle de Posição de um Protótipo Túnel de Vento Vertical Utilizando Diferentes Estratégias de Controle, 2019 (Engenharia de Controle e Automação) Instituto Federal de Educação, Ciência e Tecnologia do Pará

ARAUJO, R. B.; CASTRO, L. A. M.; GOMES, M. C. M.; RAMOS FILHO, H. M. Participação em banca de Thiago José Alves Monteiro. Projeto, Identificação e Controle de um Processo Fan and Plate, 2019 (Engenharia de Controle e Automação) Instituto Federal de Educação, Ciência e Tecnologia do Pará

DUTRA, B. G.; SILVEIRA, A. S.; MACEDO, V. G.; PEREIRA JUNIOR, A.; CASTRO, L. A. M. Participação em banca de João Carlos Ferreira Gonçalves. Construção e Controle de uma Prótese

10/04/2022 00:05 Currículo Lattes

Mecânica Ativa de Baixo Custo Utilizando Impressão 3D, 2018 (Engenharia Biomédica) Universidade Federal do Pará

 CASTRO, L. A. M.; SILVEIRA, A. S.; DUTRA, B. G.; MACEDO, V. G.; PEREIRA JUNIOR, A. Participação em banca de Gabriela Souza de Amorim. Proposta de Modelamento de Sistemas Mioelétricos para Classificação de Movimentos, 2018 (Engenharia Biomédica) Universidade Federal do Pará

Página gerada pelo sistema Currículo Lattes em 10/04/2022 às 00:05:01.